# 请问股份支付是否属于非经常性损益？

提问人：CPA ＿＿ ing 时间：2012-06-11 13:45:53
看到网上论坛里帖子里有说是经常性损益有说是非经常性损益的！求教，谢谢！

回答人：chenyiwei
回复 CPA＿ing 的帖子
股份支付是向员工支付薪酬的一种形式，不属于与正常经营业务无关的事项；且也没有证据表明今后不会经常性地采用股权激励方式。因此，理论上说，股份支付相关费用不属于非经常性损益。
至于证监会发行部 2011 年下半年与部分会计师事务所交流时的表态，可以看作仅适用于主板、创业板IPO公司在申报报表中的特殊处理，对于已上市公司或者其他企业实施的股权激励，不能参考该表述作为非经常性损益。

提问人：Wolf9966 时间：2013-10-18 09:16:57
陈老师，拟上市公司的股份支付，若将股份支付费用纳入费用，净利润不能达到创业板IPO要求，扣非后的净利润能达到，证监会是以哪一个净利润来考评？谢谢！

回答人：chenyiwei
创业板IPO申报期间目前暂无确认股份支付相关费用的实际案例。所以对创业板IPO申报企业而言，目前暂时不存在此问题。

提问人：stone30 时间：2015-02-27 22:22:10
证监会上市部 2007 年制定的《股权激励有关事项备忘录第 2 号》规定：公司根据自身情况，可设定适合于本公司的绩效考核指标。绩效考核指标应包含财务指标和非财务指标。绩效考核指标如涉及会计利润，应采用按新会计准则计算、扣除非经常性损益后的净利润。同时，期权成本应在经常性损益中列支。参照“期权成本应在经常性损益中列支”规定，股权支付费用应列入经常性损益。请教版主，这算不算一个依据了？

回答人：chenyiwei
这可以作为对已上市公司的股权激励费用不作为非经常性损益的论据。由于不同部门的监管职责范围差异，因此在具体判断时，应根据企业适用的监管规定作出判断，不能混淆不同适用范围的规定。

提问人：xdinah 时间：2016-01-27 20:36:50
陈老师，发行部这个说法有没有出处？或者依据呢？是IPO企业都适用吗？新三板企业如何操作呢？

回答人：chenyiwei
只是发行部的一个习惯性操作，没有正式文件依据。对新三板公司可以参考，但不具备强制性效力。

提问人：hrtsex 时间：2017-01-11 12:32:50
陈版，根据证监会会计部主办的《会计监管工作通讯》 2016 年第四期，已明确股份支付费用为经常性损益！

回答人：chenyiwei
是的，这类政策经常变。

提问人：CPA ＿＿ ing 时间：2012-6-11 13:45:53
看到网上论坛里帖子里有说是经常性损益有说是非经常性损益的！求教，谢谢！

回答人：chenyiwei
zhongzhao433 发表于 2017-1-11 16:05
文件是否能共享一下，谢谢 请见附件。
证监会会计监管工作通讯 2016 年第 4 期.pdf
(267.87 KB, 下载次数: 1820)
2017-1-11 17:38 上传

提问人：心海拂清风 时间：2017-01-11 23:23:53
证监会监管通讯这个东西是哪里可以下载，每年大概出几份？谢谢。

回答人：chenyiwei
不定期发布。事务所内负责证监会监管信息系统报备工作的人员（即掌握该系统登陆帐号和密码者）应该可以看到。

提问人：joannekong 时间：2017-01-12 13:13:32
陈版主，我公司 16 年初发行限制性限票(17年可解锁30%)进行股份支付时确认了 2000 多万的管理费用，但是 16 年非市场业绩条件没有达到，导致 17 年无法解锁，那么 16 年初确认的费用还需冲回吗?

回答人：chenyiwei
如果 2016 年底就确定该批次对应的业绩条件不能满足，则 2016 年度就无需确认该批次的股份支付费用。

提问人：e987526 时间：2017-03-15 10:49:53
目前ipo实操过程中是不是对于ipo前的股权激励费用仍归类为非经常性损益？

回答人：chenyiwei
目前多数观点还是这样认为。但个人认为并不合理。

提问人：kenshinlong 时间：2017-03-25 23:10:37
我怎么记得如果没有达到条件是要加速确认整个费用？

回答人：chenyiwei
如果公司没有取消该项股份支付，只是因为未达到服务期限条件或者业绩条件而自然作废，则不适用加速可行权。

提问人：zhs7403 时间：2017-03-27 09:11:57
陈老师，如果是市场业绩没满足呢？市场业绩是决定价格的，授予后价格因素不变，是否市场业绩不满足情况下还是加速的原则处理？只有非市场业绩不满足按照您说的原则？
即是否应修改为如果公司没有取消该项股份支付，只是因为未达到服务期限条件或者非市场业绩条件而自然作废，则不适用加速可行权。

回答人：chenyiwei
市场条件未满足但服务期限条件和非市场条件已满足，表明相应数量的权益工具已经授予，所以仍正常在原等待期内摊销确认股份支付费用，不做加速可行权处理。

提问人：4 杯茶 时间：2017-07-04 15:13:29
陈版，这个监管工作通讯是适用上市公司还是拟上市公司？

回答人：chenyiwei
适用证监会监管范围内的上市公司和拟上市公司。

提问人：ihauhei 时间：2017-12-11 17:13:10
看到这里我糊涂了，到底实务中，对于拟上市公司，这部分股权激励费用是当作经常性还是非经常性来处理呢？

回答人：chenyiwei
一次性确认的，可以作为非经；在等待期内分摊的，不能作为非经。这是IPO审核中的口径。